【裁判字號】    97,易,430
【裁判日期】    970829
【裁判案由】    竊盜
【裁判全文】
臺灣嘉義地方法院刑事判決               97年度易字第430號
公  訴  人  臺灣嘉義地方法院檢察署檢察官
被      告  丙○○
上列被告因竊盜案件，經檢察官提起公訴（97年度偵字第4652號
），本院判決如下：
    主  文
丙○○犯攜帶兇器竊盜罪，累犯，處有期徒刑柒月。
    事  實
一、丙○○前因竊盜案件，經本院以九十七年度朴簡字第一０九
    號判決處有期徒刑四月確定，入監服刑後，甫於民國九十七
    年六月十二日易科罰金執行完畢。
二、丙○○意圖為自己不法之所有，基於竊盜之犯意，於九十七
    六月二十七日下午二時二十分許，持客觀上對人之生命、身
    體均足以構成威脅、造成危害之斜口鉗一支，騎乘車牌號碼
    UNK—933號輕型機車，前往嘉義縣朴子市大鄉里大榔七九
    三之十七號前，持斜口鉗剪斷甲○○所有之ＰＶＣ電纜線零
    點五公斤而竊取之，得手後，騎乘上開機車離去，行經嘉義
    縣朴子市天星新村四之一號前，接續前開犯意，竊取乙○○
    所有之鐵管一支及鐵捲門馬達一個，得手後，騎乘前開機車
    離去。迨同日下午二時五十分許，途經同市朴子溪堤防新吉
    庄段時為警查獲，並扣得前開斜口鉗一支、ＰＶＣ電纜線零
    點五公斤、鐵管一支及鐵捲門馬達一個。
三、案經嘉義縣警察局朴子分局報由臺灣嘉義地方法院檢察署檢
    察官偵查起訴
    理  由
壹、程序事項
    按被告以外之人於審判外之陳述，雖不符刑事訴訟法第一百
    五十九條之一至之四之規定，而經當事人於審判程序同意作
    為證據，法院審酌該言詞陳述或書面陳述作成時之情況，認
    為適當者，亦得為證據。當事人、代理人或辯護人於法院調
    查證據時，知有第一百五十九條第一項不得為證據之情形，
    而未於言詞辯論終結前聲明異議者，視為有前項之同意，此
    觀刑事訴訟法第一百五十九條之五規定甚明。本件公訴檢察
    官及被告丙○○於本院準備程式及審理時對於證人即被害人
    甲○○、乙○○於警詢之陳證內容暨其他相關具傳聞性質之
    證據資料等證據能力，均表示無意見，同意作為本案之證據
    ，且迄於言詞辯論終結前亦未聲明異議。本院審酌前揭證人
    之陳述及證據資料作成時之情況，核無違法取證或其他瑕疵
    ，認為以之作為證據為適當，自得作為證據，合先敘明。
貳、實體事項
一、訊據被告丙○○對於上開犯罪事實坦承不諱，核與其於警局
    初詢、檢察官偵查時所供述之情節相符，互核被告供述之情
    節與證人即被害人甲○○、乙○○之陳證情節亦屬相符，復
    有扣押筆錄、扣押物品目錄表、扣押書、扣押物品清單、扣
    押物品照片、現場照片及贓物認領保管書等件附卷及斜口鉗
    一支扣案可資佐證，事證明確，被告犯行，洵堪認定。
二、查扣案之斜口鉗一支，係金屬實心工具，經本院於審理時勘
    驗無誤，且足以剪斷電纜線，客觀上顯具有危險性，是核被
    告丙○○所為，係犯刑法第三百二十一條第一項第三款之加
    重竊盜罪。另按刑法上接續犯之概念，係指數行為於同時同
    地或密切接近之時地實施，侵害同一之法益，各行為之獨立
    性極為薄弱，依一般社會健全觀念，在時間差距上，難以強
    行分開，在刑法評價上，以視為數個舉動之接續施行，合為
    包括之一行為予以評價，較為合理（最高法院86年台上字第
    3295號判例可資參照）。經查，被告先後二次竊盜犯行，犯
    罪時間、地點密接，手法相同，係本於單一竊盜犯意接續進
    行，以實現一犯罪構成要件之單一行為，為接續犯，應僅成
    立單一之竊盜罪。另查，被告有如事實欄第一項所載之犯罪
    、科刑與執行前案紀錄之情，有臺灣高等法院被告前案紀錄
    表及臺灣嘉義地方法院檢察署刑案資料查註紀錄表各一件在
    卷可稽，被告於有期徒刑之執行完畢後，五年內故意再犯
    本件有期徒刑以上之罪，為累犯，應依刑法第四十七條第一
    項之規定加重其刑。爰審酌被告之犯罪動機、目的，被告有
    前述犯罪前案紀錄之品行、其持客觀上具危險性足供兇器使
    用之工具竊盜之手段、所竊財物之財產價值尚輕及對被害人
    所生之損害、被告自述國中畢業、從事撿破爛資源回收之智
    識程度、自陳其家中有母親、父兄已過世，未婚、經濟狀況
    不佳之家庭狀況、及被告犯罪後坦認犯行之態度等一切情狀
    ，量處如主文所示之刑。
三、扣案之斜口鉗一支雖係供被告本件犯罪所用之物，但並非被
    告所有，業據被告供明在卷，爰不為沒收之諭知，附此敘明
    。
據上論斷，應依刑事訴訟法第二百九十九條第一項前段，刑法第
第三百二十一條第一項第三款、第四十七條第一項，判決如主文
。
本案經檢察官陳慧玲到庭執行職務。
中    華    民    國    97    年    8     月    29    日
                   刑事第四庭   法  官     許兆慶
上列正本證明與原本無異。
如不服本判決，應於判決送達後十日內向本院提出上訴狀，上訴
書狀依法應敘述具體理由，如未敘述具體理由者，應於上訴期間
屆滿後二十日內補提理由書於本院（均應附繕本）。告訴人或被
害人如對於本判決不服者，應具備理由請求檢察官上訴，其上訴
期間之計算係以檢察官收受判決正本之日期為準。
中    華    民    國    97    年    8     月    29    日
                                書記官     林金福
附錄法條：
中華民國刑法第321條
（加重竊盜罪）
犯竊盜罪而有左列情形之一者，處六月以上、五年以下有期徒刑
：
一、於夜間侵入住宅或有人居住之建築物、船艦或隱匿其內而犯
之者。
二、毀越門扇、牆垣或其他安全設備而犯之者。
三、攜帶兇器而犯之者。
四、結夥三人以上而犯之者。
五、乘火災、水災或其他災害之際而犯之者。
六、在車站或埠頭而犯之者。
前項之未遂犯罰之。


司法院資訊處製作；財團法人民間司法改革基金會備份。
